【裁判字號】    97,交易,60
【裁判日期】    970527
【裁判案由】    過失傷害
【裁判全文】
臺灣士林地方法院刑事判決              97年度交易字第60號
公  訴  人  臺灣士林地方法院檢察署檢察官
被      告  乙○○
上列被告因過失傷害案件，經檢察官提起公訴（96年度偵緝字第
1186號），因所犯最重本刑為三年以下有期徒刑之罪，本院判決
如下：
    主  文
乙○○因過失傷害人，處有期徒刑伍月，如易科罰金以新臺幣壹
仟元折算壹日，減為有期徒刑貳月又拾伍日，如易科罰金以新臺
幣壹仟元折算壹日。
    事  實
一、乙○○於民國96年3 月26日16時許，騎乘車號為503-AA E號
    重型機車，沿臺北市○○區○○路1 段由北往南方向行駛，
    途經臺北市○○區○○路1 段155 巷北側不詳路口（起訴書
    誤載為155 巷口）前之未設行車管制號誌之行人穿越道，本
    應注意行近未設行車管制號誌之行人穿越道前，應注意車前
    狀況，並應減速慢行，以隨時採取必要之安全措施，而依當
    時情形並無不能注意之情事，竟疏未注意減速慢行即貿然通
    過該路口，適行人甲○○○亦疏未依規定行走行人穿越道而
    由東往西方向（起訴書誤載為由西往東）穿越該路口，乃與
    行人甲○○○發生擦撞致其倒地而受有右脛骨骨折、右橈骨
    骨折、左側骨盆骨折及臉部多處擦傷之傷害。嗣經員警據報
    前往現場處理，乙○○於有偵查權之員警發覺前開犯行前，
    自行向現場處理員警當場承認為肇事人並申告前開行為而接
    受裁判，始查悉上情。
二、案經甲○○○訴由臺北市政府警察局北投分局報請臺灣士林
    地方法院檢察署檢察官偵查起訴。
    理  由
一、本件被告乙○○所犯係最重本刑為三年以下有期徒刑之罪，
    是依刑事訴訟法第284 條之1 規定，應毋庸行合議審判，而
    被告乙○○對於本判決所引用之下列各項證據方法之證據能
    力，於本院審理時均表示無意見，且於法院調查證據時，知
    有刑事訴訟法第159 條第1 項不得為證據之情形，亦未於言
    詞辯論終結前聲明異議，茲審酌該等言詞陳述及書面陳述作
    成時之情況，並無不宜作為證據之情事，依刑事訴訟法第15
    9 條之5 之規定，自得作為證據，合先敘明。
二、訊據被告乙○○固不否認於前揭時地騎乘上開機車行經前開
    路口，因與行人即告訴人甲○○○發生擦撞，而致其受有如
    事實欄所載傷害等事實，惟矢口否認有何公訴意旨所稱之過
    失傷害犯行，辯稱：告訴人甲○○○係站在其所行駛之快車
    道上為機車滑倒擦碰而受傷，其並無過失云云。經查：告訴
    人甲○○○因被告乙○○所騎乘之機車與之發生擦撞而受有
    如事實欄所載之傷勢乙節，業經告訴人甲○○○於偵審中指
    訴歷歷，且為被告乙○○所不否認，並有告訴人甲○○○所
    提出之行政院國軍退除役官兵輔導委員會臺北榮民總醫院96
    年4 月3 日出具之診斷證明書及受傷照片、道路交通事故現
    場圖、交通事故談話紀錄表、道路交通事故補充資料表、道
    路交通事故初步分析研判表、道路交通事故調查報告表(一)(二)
    及肇事現場照片等在卷可稽；又依卷附之現場圖所示，被告
    乙○○所騎乘之機車煞車痕長6 公尺，起始於行人穿越道北
    緣與分向限制線延伸處往右偏斜，終止處距分向限制線延伸
    線0.6 公尺，而刮地痕接續煞車痕長21.5公尺，起始處位在
    分向限制線延伸處，終止於倒地之被告乙○○大型重型機車
    前輪處，而告訴人甲○○○於本院97年5 月6 日審理中證稱
    ：「（問：提示偵卷第47頁的照片，你要去倒垃圾的方向是
    在照片上何處？）是從47頁下方照片的電線桿處往照片右邊
    走，這是往奇岩捷運站的方向，我走過斑馬線的三分之二，
    因為斑馬線沒有對到捷運站旁小路的入口，所以我就再往我
    行進方向偏左邊走，還要再走五、六分鐘才會到捷運站。」
    、「（問：有無印象是在何處被撞到？）我是在往斑馬線偏
    左邊方向行走時被撞到的。」等語，觀諸證人即製作現場圖
    之員警丙○○於本院同日審理中亦證稱：「（問：提示47頁
    下方照片，電線桿上所在的位置是在現場圖上的何處？）約
    在現場圖上刮地痕的起點對過去的停止線位置。」等語，參
    照告訴人甲○○○所提出上開之受傷照片及診斷證明書，告
    訴人甲○○○之受傷處除位在身體右側外，另於左側骨盆亦
    有骨折之情形，足見被告乙○○騎乘之上開車輛於發生碰撞
    之際應非處於倒地滑行之狀態；又被告乙○○於本院審理中
    供稱：「（問：行近停止線時，是否知道前面有行人穿越道
    ？）我知道。我只要把油門鬆開，車輛自動會減速，因為該
    處是上坡。」、「（問：你看到被害人時，車頭是否到斑馬
    線？）是在我在47頁照片標示的地方，該處並不是坡度的起
    點。」、「（問：你看到被害人時，是看到被害人身體哪個
    部位？）就站在被害人倒地的地方，面朝向我。」、「（問
    ：有無看到被害人脖子以下的部位？）陸陸續續看到，因為
    我是上坡，所以我開始煞車。」、「（問：在47頁照片上標
    示的位置，是你看到告訴人時告訴人所站的位置還是你發現
    告訴人時機車所在的位置？）我發現告訴人時機車所在的位
    置。」等語，而依被告乙○○所標示之上開機車所在位置觀
    之，被告乙○○係於行近臺北市○○區○○路1 段155 巷北
    側不詳路口行人穿越道處始行發現告訴人甲○○○並使用煞
    車以減速，觀諸現場圖所示機車之煞車痕係起始於行人穿越
    道北緣，且煞車痕長6 公尺及刮地痕長達21.5公尺，足見被
    告乙○○確有於行近未設行車管制號誌之行人穿越道前未減
    速慢行之情事；況本件經送臺北市車輛行車事故鑑定委員會
    鑑定之結果，亦認被告乙○○行經無號誌行人穿越道未減速
    慢行為肇事主因，而告訴人甲○○○未依規定行走行人穿越
    道為肇事次因，此有臺北市車輛行車事故鑑定委員會97年1
    月7 日北鑑審字第099630467800號函所檢附之鑑定意見書在
    卷可稽，足見被告乙○○上開所辯，要屬事後卸責之詞，不
    足採信。本件事證明確，被告乙○○之犯行洵堪認定，應予
    依法論科。
三、核被告乙○○所為，係犯刑法第284 條第1 項前段之過失傷
    害罪。而本件係報案人或勤務中心轉來資料未報明肇事人姓
    名，處理人員前往現場處理時，被告乙○○在場，並當場承
    認為肇事人，此有臺北市政府警察局交通警察大隊北投分隊
    員警丙○○所製作之道路交通事故肇事人自首情形紀錄表一
    份在卷可稽，是被告乙○○於有偵查權之警員發覺前開犯行
    之犯罪人前，自行向現場處理警員申告上開犯行，並隨同警
    員到案及接受審判，符合自首之規定，應依刑法第62條前段
    之規定，減輕其刑。爰審酌被告乙○○騎乘機車因上開過失
    而致告訴人甲○○○受傷，迄今尚未能與告訴人甲○○○達
    成和解且未加聞問，復於犯後猶狡詞卸責，毫無悔意，然告
    訴人甲○○○對事故之發生亦與有過失，及其品行、犯罪之
    動機、目的、手段、智識程度、犯罪所生之損害及所得利益
    等一切情狀，量處如主文所示之刑，並諭知易科罰金之折算
    標準。又被告乙○○所為本件之過失傷害犯行，雖於96年9
    月19日經臺灣士林地方法院檢察署發布通緝在案，然其於同
    日緝獲到案，而其犯罪時間係在民國96年4 月24日以前，爰
    依中華民國96年罪犯減刑條例第2 條第1 項第3 款之規定，
    減其宣告刑二分之一，而諭知如主文所示之減得之刑。
據上論斷，應依刑事訴訟法第284 條之1 、第299 條第1 項前段
，刑法第284 條第1 項前段、第62條前段、第41條第1 項前段，
刑法施行法第1 條之1 ，中華民國96年罪犯減刑條例第2 條第1
項第3 款、第7 條，判決如主文。
本案經檢察官張紜瑋到庭執行職務。
中    華    民    國    97    年    5     月  27      日
                  交通法庭法  官  黃雅君
以上正本證明與原本無異。
如不服本判決，應於收受送達後10日內向本院提出上訴書狀，其
未敘述上訴理由者，應於上訴期間屆滿後20日內向本院補提理由
書狀（均須按他造當事人之人數附繕本）。
                          書記官  簡湘雲
中    華    民    國    97    年    5     月    27    日
附錄本案論罪科刑法條：
刑法第284條第1項前段
中華民國刑法第284條第1項前段
因過失傷害人者，處 6 月以下有期徒刑、拘役或 5 百元以下罰
金，致重傷者，處 1 年以下有期徒刑、拘役或 5 百元以下罰金
。


司法院資訊處製作；財團法人民間司法改革基金會備份。
